臺灣高等法院刑事裁定　　　　　　　　 94年度毒抗字第418號
抗　告　人
即　被　告　甲○○
上列抗告人因毒品危害防制條例案件，不服臺灣板橋地方法院94
年度毒聲字第1946號中華民國94年9月30日第一審裁定（聲請案
號：臺灣板橋地方法院檢察署94年度毒偵字第1857號、94年度聲
觀字第1463號），提起抗告，本院裁定如下：
    主  文
抗告駁回。
    理  由
一、臺灣板橋地方法院檢察署檢察官向原審法院聲請裁定令抗告
    入勒戒處所實施觀察、勒戒，聲請意旨略以：被告甲○○於
    民國94年3月23日22時50 分許回溯26小時及96小時內之某時
    ，在不詳處所，分別施用第一級毒品海洛因及第二級毒品安
    非他命，為警於上開時間，在臺北縣新店市○○路○段138巷
    23號查獲，訊據被告雖否認上揭犯行，惟查被告之尿液經檢
    驗呈毒品嗎啡及甲基安非他命陽性反應，有臺灣檢驗科技股
    份有限公司濫用藥物尿液檢驗報告附卷可稽，並有被告持有
    之海洛因1包（淨重1. 6公克）、安非他命10.6公克扣案可
    資佐證，被告所辯顯不足採，其施用毒品之犯行堪以認定。
    爰依毒品危害防制條例第20條第1項，聲請裁定將被告送勒
    戒處所觀察、勒戒等語。
二、原審法院審核後以檢察官之前開聲請於法並無不合，爰依毒
    品危害防治條例第二十條第一項、觀察勒戒處分執行條例第
    三條第一項規定，裁定令被告入勒戒處所實施觀察、勒戒。
三、被告抗告意旨略以：被告並未施用毒品，且曾經急性上呼吸
    道感染在台北縣九宜診所就醫，醫生開給藥方可能因藥品之
    成份，有類似安非他命感應，原審裁定內容與事實不符云云
    。
四、本院查：
（一）被告於94年3月24日13時45分許在內政部警政署刑事警察
      局偵二隊經警採得之尿液檢體，經檢送臺灣檢驗科技股份
      有限公司以酵素免疫分析法 (EIA)初驗及以氣相層析質譜
      儀法 (GC/MS )複驗檢驗結果，發現確有鴉片類（嗎啡）
      及安非他命類（甲基安非他命）陽性反應，有該公司94年
      4月12日濫用藥物尿液檢驗報告1紙存卷可稽。
（二）按海洛因經注射或吸入人體後，約百分之八十於24小時內
      自尿中排出，一般而言，尿液中能否驗出嗎啡陽性反應與
      其投與量、投與途徑、採尿時間、個人體質及檢測方法之
      靈敏度有關，國外曾有文獻報導注射6毫克之海洛因鹽酸
      鹽，其代謝物嗎啡之平均可檢出時限約為26小時，業經行
      政院衛生署藥物食品檢驗局於81年9月8日以藥檢壹字第
      8114885號函述綦詳。又甲基安非他命經口服投與後約百
      分之七十於24 小時內自尿中排出，約百分之九十於96小
      時內自尿中排出，由於甲基安非他命成分之檢出與其投與
      方式、投與量、個人體質、採尿時間與檢測儀器之精密度
      等諸多因素有關，因此僅憑尿液中呈安非他命陽性反應，
      並無法確實推算吸食時間距採集時間之長短，惟依上述資
      料推斷，最長可能不會超過4日，亦經行政院衛生署藥物
      食品檢驗局81年2 月8日 (8 1)藥檢一字第001156號函示
      明確。
（三）再查，聲請人雖指稱渠於94年3月22日曾因呼吸道感染而
      前往九宜科診所就醫，並提出該診所醫師所出具之處方箋
      為證，復於提起本件抗告時，聲請就所開藥品所含成份作
      證；惟以作尿液嗎啡篩檢時，雖有可能因其他藥物而有偽
      陽性產生，但利用精密的儀器分析，將可排除偽陽性之可
      能，而得到正確的答案，因此篩檢結果必須進一步確認，
      在目前最常用之確認方法為氣相層析質譜儀，此乃因在良
      好的操作條件下，以氣相層析質譜儀作藥物及其代謝產物
      之定性及定量分析，幾乎不會有偽陽性反應產生，有行政
      院國軍退除役官兵輔導委員會臺北榮民總醫院八十三年四
      月七日北總內字第０三０五九號函影本在卷可參。被告
      上開所採尿液送驗結果既同時有鴉片類（嗎啡）及安非他
      命類（甲基安非他命）陽性反應，復該結果係採用氣相層
      析質譜儀法進行確認，已足排除被告因服用藥物導致呈毒
      品偽陽性反應之可能，顯見被告在經警採尿前之26小時及
      96小時內某時點，確曾分別有施用第一級毒品海洛因、第
      二級毒品安非他命之事實。
（四）又本件被告甲○○前曾犯有施用毒品罪案件，經送觀察、
      勒後，認無繼續施用毒品之傾向，於88年2月5日執行完畢
      釋放等情，此有臺灣高等法院被告前案紀錄表1份在卷足
      憑，其於前開觀察、勒戒執行完畢釋放後，於5年後再犯
      本件施用毒品犯行，揆諸前開說明，自應由檢察官就其本
      件再犯施用毒品罪犯行聲請觀察、勒戒無誤。
（五）被告上開所辯，無非事後飾卸之詞，不足採信。綜上，被
      告施用第一級毒品海洛因、第二級毒品安非他命之犯行，
      洵堪認定。
五、是被告空言否認施用毒品，所辯不可採信。原審法院依檢察
    官之聲請，裁定被告應送勒戒處所觀察、勒戒，本院經核並
    無不合。抗告意旨指摘原裁定不當，為無理由，應予駁回。
據上論斷結應依刑事訴訟法第四百十二裁定如主文。
中　　華　　民　　國　　94　　年　　11　　月　　3 　　日
  　　　　　　刑事第九庭    審判長法　官  陳  祐  治
  　　　　　　　　　　　　　　    法　官  蔡  聰  明
　  　　　 　 　　　　　　　　　　法　官  王  炳  梁
以上正本證明與原本無異。
不得再抗告。
                                  書記官  潘  大  鵬
中　　華　　民　　國　　94　　年　　11　　月　　4 　　日
